臺灣高等法院高雄分院民事裁定　　　　110年度上易字第166號
上　訴　人　國立屏東大學

法定代理人　古源光
訴訟代理人　曾邑倫律師
　　　　　　黃耀霆律師
　　　　　　錢師風律師
複代理人　　朱芳儀律師
上　訴　人　許有麟
訴訟代理人　王進佳律師
上列當事人間請求損害賠償事件，兩造對於中華民國110 年4 月
27日臺灣高雄地方法院108 年度訴字第1477號判決，各自提起上
訴，本院裁定如下：
    主      文
本件移送智慧財產及商業法院。
    理      由
一、按訴訟之全部或一部，法院認為無管轄權者，依原告聲請或
    依職權以裁定移送其管轄法院，民事訴訟法第28條第1 項定
    有明文。次按著作權法所保護之智慧財產權益所生之第一審
    及第二審民事訴訟事件，由智慧財產及商業法院管轄；對於
    智慧財產事件之第一審裁判不服而上訴或抗告者，向管轄之
    智慧財產法院為之，智慧財產及商業法院組織法第3 條第1
    款、民國103 年6 月4 日修正之智慧財產案件審理法第19條
    分別定有明文。又智慧財產民事訴訟事件，依智慧財產及商
    業法院組織法第3 條第1 款、第4 款及本法第7 條規定，其
    範圍為：‧‧‧其他依法律規定或經司法院指定由智慧財
    產及商業法院管轄之事件，智慧財產案件審理細則第2 條第
    7 款亦有明文。
二、經查，本件上訴人國立屏東大學（下稱屏東大學）主張係其
    所聘任教師上訴人許有麟為其設計之校徽，涉有不當行使著
    作權而侵害訴外人楊佳璋之權利，其因而就許有麟之抄襲行
    為，與楊佳璋達成和解，並賠償楊佳璋新臺幣（下同）100
    萬元，致受有損害，始於賠償楊佳璋後向許有麟求償財產上
    及非財產上之損害（雖係依民法第184 條第1 項前段、第18
    8 條第3 項之侵權行為求償權向許有麟請求損害賠償）。然
    許有麟於原審及本院一再否認其有侵害楊佳璋著作權之事實
    ，足見本件訴訟係緣於許有麟為屏東大學設計之校徽，是否
    有侵害楊佳璋之著作權，堪認本件係司法院110 年4 月27日
    院台廳行三字第1100012656號函及附件所論「不當行使智慧
    財產權權利所生損害賠償爭議事件」，依智慧財產及商業法
    院組織法第3 條第4 款規定，自屬智慧財產及商業法院管轄
    案件。另參以智慧財產案件審理法第19條於103 年6 月4 日
    修正之理由即揭明「目前智慧財產第一審民事事件並非由智
    慧財產法院專屬管轄，倘由普通法院管轄，亦係由各地方法
    院之智慧財產專股受理，為統一法律見解，其上訴或抗告自
    『應』由專業之智慧財產法院受理。惟現行條文第2 項對於
    普通法院所為智慧財產第一審民事裁判之上訴或抗告管轄法
    院，未臻明確，爰酌修第2 項之文字，以杜爭議」等語。可
    知該條法文雖無「專屬」之用語，仍足認智慧財產事件之第
    一審民事裁判經提起上訴或抗告之管轄法院，僅智慧財產法
    院實質上有專屬管轄之權，俾達統一法律見解之目的。本件
    既屬屏東大學得否就許有麟不當行使智慧財產權權利所生損
    害賠償之爭議事件，兩造均不服原判決，各自提起上訴，依
    上開說明，核屬智慧財產及商業法院專屬管轄之事件，爰依
    職權將本件移送智慧財產及商業法院。
中    華    民    國   110    年    11    月    3     日
                           民事第二庭
                                審判長法  官  黃國川
                                      法  官  李怡諄
                                      法  官  何佩陵
以上正本證明與原本無異。
如不服本裁定應於送達後10日內向本院提出抗告狀（須按他造當
事人之人數附繕本），並繳納抗告費新臺幣1,000 元。
中    華    民    國   110    年    11    月    3     日
                                      書記官  陳旻萱